ACORDAO-COMPLETO-2385965

ACÓRDÃO DE RELAÇÃO

ACÓRDÃO DE RELAÇÃO 13571/2019 ATA 41/2019 - PRIMEIRA CÂMARA

Acórdão 13571/2019-TCU-Primeira Câmara
	Trata-se de novos embargos de declaração (peça 171)  opostos pelo Sr. Paulo Hagenbeck em face do Acórdão 2689/2019-TCU-Primeira Câmara, por meio do qual esta Corte de Contas negou provimento ao recurso de reconsideração interposto pelo mesmo responsável contra o contra o Acórdão 679/2016-TCU-Primeira Câmara, que apreciou tomada de contas especial instaurada em razão do superfaturamento na execução das obras de construção de infraestrutura de coleta e tratamento de esgoto sanitário e de retificação do trecho urbano do rio Cotinguiba, objeto do Convênio MI 202-99, celebrado entre o Ministério da Integração Nacional e o Governo do Estado de Sergipe, parcialmente transferido ao Município de Laranjeiras;
	Considerando que o Acórdão 6583/2019-TCU-Primeira Câmara já havia rejeitado outros embargos declaratórios (peça 155) apresentados pelo Sr. Paulo Hagenbeck contra o Acórdão 2689/2019-TCU-Primeira Câmara;
	Considerando que não se conhece de embargos de declaração opostos contra deliberação já embargada em momento anterior, em face do princípio da eventualidade e da preclusão consumativa;
	Considerando o novo manejo de embargos de declaração, reproduzindo-se as mesmas teses já aventadas e rejeitadas;
	Considerando a natureza meramente protelatória dos novos embargos;
	Considerando que a oposição reiterada de embargos de declaração com nítido caráter protelatório implica recebimento de futuras impugnações dessa espécie como mera petição, sem efeito suspensivo, nos termos do art. 287, § 6º, do Regimento Interno, o que não suspenderá a consumação do trânsito em julgado do acórdão condenatório;
	Considerando que a interposição reiterada de embargos declaratórios pode ensejar a aplicação da multa do art. 1.026, § 2º, do Código de Processo Civil, conforme a jurisprudência desta Casa.
	Os Ministros do Tribunal de Contas da União, quanto ao processo a seguir relacionado, ACORDAM, por unanimidade, com fundamento nos arts. 32, inciso II, e 34 da Lei 8.443/1992, e nos arts. 287, caput, e 278, §§ 2º e 3º, c/c art. 143, inc. V, "f", todos do Regimento Interno do TCU, em não conhecer dos embargos de declaração opostos pela Sr. Paulo Hagenbeck (peça 171) , em razão do não preenchimento dos requisitos pertinentes; determinar o imediato cumprimento dos acórdãos anteriores, independentemente de manejo de novos expedientes pelo embargante; e em adotar a medida a seguir, dando ciência deste acórdão ao recorrente:
1. Processo TC-Processo 027.735/2010-9 (TOMADA DE CONTAS ESPECIAL) 
	1.1. Apensos: Processo 023.515/2006-0 (REPRESENTAÇÃO) 
	1.2. Responsáveis: Alexandre Macedo Sobral (XXX.810.505-XX) ; Construtora Gautama Ltda. (00.725.347/0001-00) ; Genaro de Almeida Brota (XXX.382.485-XX) ; José Macedo Sobral (XXX.506.805-XX) ; José Monteiro Sobral (XXX.184.895-XX) ; Maria Ione Macedo Sobral (XXX.559.575-XX) ; Mônica Macedo Sobral Maciel Silva (XXX.687.735-XX) ; Paulo Hagenbeck (XXX.126.925-XX) 
	1.3. Recorrente: Paulo Hagenbeck (XXX.126.925-XX) 
	1.4. Órgão/Entidade: Prefeitura Municipal de Laranjeiras - SE
	1.5. Relator: Ministro Benjamin Zymler
	1.6. Representante do Ministério Público: Subprocurador-Geral Lucas Rocha Furtado
	1.7. Relator da deliberação recorrida: Ministro Benjamin Zymler
	1.8. Unidades Técnicas: Secretaria de Recursos (Serur) ; Secretaria de Controle Externo de Tomada de Contas Especial (SecexTCE) .
	1.9. Representação legal: Rodrigo Fernandes da Fonseca (6209/OAB-SE) , Márcio Macedo Conrado (3806/OAB-SE) e outros, representando Paulo Hagenbeck; Márcio Cardoso de Barros (4278/OAB-SE) e outros, representando Maria Ione Macedo Sobral; Luiz Cláudio Araújo Ribeiro (45286/OAB-DF) , representando Construtora Gautama Ltda.; Evânio José de Moura Santos (2884/OAB-SE) , representando Mônica Macedo Sobral Maciel Silva, José Macedo Sobral, Alexandre Macedo Sobral e Maria Ione Macedo Sobral. 
	1.10. Determinações/Recomendações/Orientações: 
	1.10.1 dar ciência ao recorrente de que a oposição reiterada de embargos de declaração com nítido caráter protelatório, implica o recebimento de futuras impugnações dessa espécie como mera petição, sem efeito suspensivo, nos termos do art. 287, § 6º, do Regimento Interno, bem como poderá ensejar a aplicação da multa do art. 1.026, § 2º, do Código de Processo Civil, nos termos da jurisprudência desta Corte de Contas, a exemplo do Acórdão 593/2017-TCU-Plenário.

Primeira Câmara

Alexandre Macedo Sobral (XXX.810.505-XX); Construtora Gautama Ltda. (00.725.347/0001-00); Genaro de Almeida Brota (XXX.382.485-XX); José Macedo Sobral (XXX.506.805-XX); José Monteiro Sobral (XXX.184.895-XX); Maria Ione Macedo Sobral (XXX.559.575-XX); Mônica Macedo Sobral Maciel Silva (XXX.687.735-XX); Paulo Hagenbeck (XXX.126.925-XX)

BENJAMIN ZYMLER

Ministro Benjamin Zymler

Rodrigo Fernandes da Fonseca (6209/OAB-SE), Márcio Macedo Conrado (3806/OAB-SE) e outros, representando Paulo Hagenbeck; Márcio Cardoso de Barros (4278/OAB-SE) e outros, representando Maria Ione Macedo Sobral; Luiz Cláudio Araújo Ribeiro (45286/OAB-DF), representando Construtora Gautama Ltda.; Evânio José de Moura Santos (2884/OAB-SE), representando Mônica Macedo Sobral Maciel Silva, José Macedo Sobral, Alexandre Macedo Sobral e Maria Ione Macedo Sobral.

Subprocurador-Geral Lucas Rocha Furtado

TOMADA DE CONTAS ESPECIAL (TCE)

Secretaria de Recursos (Serur); Secretaria de Controle Externo de Tomada de Contas Especial (SecexTCE).